最高法院刑事裁定　　　　　　　　　　 111年度台抗字第66號
再 抗告 人　周士博
 
 
 
上列再抗告人因違反毒品危害防制條例案件，不服臺灣高等法院
中華民國110年11月22日定應執行刑之裁定（110年度抗字第1725
號，聲請案號：臺灣新北地方檢察署110 年度執聲字第1428號）
，提起再抗告，本院裁定如下：
    主  文
再抗告駁回。
    理  由
一、裁判確定前犯數罪者，併合處罰之。又數罪併罰，有二裁判
    以上者，依刑法第51條之規定，定其應執行之刑。且數罪併
    罰，宣告多數有期徒刑者，於各刑中之最長期以上，各刑合
    併之刑期以下，定其刑期，但不得逾30年，同法第50 條第1
    項前段、第51條第5款、第53 條規定甚明。又按執行刑之量
    定，係事實審法院自由裁量之職權，倘其所酌定之執行刑，
    並未違背刑法第51 條各款或刑事訴訟法第370條第2、3項所
    定之方法或範圍（即法律之外部性界限），亦無明顯違背公
    平、比例原則或整體法律秩序之理念者（即法律之內部性界
    限），即不得任意指為違法或不當。
二、原裁定略以：再抗告人周士博所犯如第一審裁定附表（下稱
    附表）所示之各罪，前經法院判處如附表所示之刑，均分別
    確定在案。又附表編號1 所示之罪所處之有期徒刑為得易科
    罰金，附表編號2 所示之罪所處之有期徒刑為不得易科罰金
    。茲檢察官依再抗告人之請求，就如附表所示之各罪聲請定
    其應執行刑，經第一審審核認其聲請為正當，並審酌再抗告
    人所犯各罪之罪質、侵害法益、犯罪情節及整體犯罪非難評
    價等總體情狀，及再犯類似犯罪之特別惡性等情，綜合判斷
    ，於各刑中之最長期以上，各刑合併之刑期以下，定應執行
    有期徒刑3年2月，經核並未逾越法律之外部性界限。惟再抗
    告人所犯附表編號1 施用第二級毒品罪，僅損及個人身心，
    對他人生命、身體、財產等法益，尚無明顯重大之實害，與
    所犯附表編號2 販賣第二級毒品罪，各罪之犯罪型態、犯罪
    情節、侵害法益部分相同、部分不同，且各罪犯罪時間均集
    中於民國108年7月間，應予更多寬減，定刑結果不應接近法
    律之外部性界限之上限，第一審未充分審酌上情，所定應執
    行刑，較附表編號1、2所示之罪之刑期總和（3年3月）僅寬
    減1 月，其裁量權之行使難謂允妥，因認抗告意旨指摘第一
    審裁定不當，為有理由，而撤銷第一審裁定，並審酌附表所
    示各罪之犯罪型態、犯罪情節、侵害法益，以及各罪犯罪時
    間接近，為免對其罪責之非難過度評價兼及行為人預防需求
    ，爰裁定應執行有期徒刑3 年等旨。依前揭說明，尚無違誤
    。
三、再抗告意旨並未具體指摘原裁定究有何不當或違法，仍執陳
    詞，徒就數罪併罰定應執行刑之制度，抒發個人見解，並請
    求從輕更定其應執行之刑，係屬對原審裁量職權之適法行使
    ，依憑己意，任意指摘。故其再抗告為無理由，應予駁回。
    至於抗告意旨另稱累進處遇分數之計算，攸關再抗告人權益
    等語，係屬辦理假釋之刑事執行事項，與原裁定是否適法妥
    當之判斷無涉，自無從於本件定應執行刑之程序加以審酌，
    併予敘明。
據上論結，應依刑事訴訟法第412條，裁定如主文。
中    華    民    國   111    年    1     月    19    日
                  刑事第八庭審判長法  官  李  英  勇  
                                  法  官  洪  兆  隆  
                                  法  官  楊  智  勝  
                                  法  官  吳  冠  霆  
                                  法  官  邱  忠  義  
本件正本證明與原本無異
                                  書記官
中    華    民    國   111    年    1     月    20    日